【裁判字號】    91,易,2150
【裁判日期】    920128
【裁判案由】    詐欺
【裁判全文】
臺灣高雄地方法院刑事判決                        九十一年度易字第二一五號
    公  訴  人  臺灣高雄地方法院檢察署檢察官
    被      告  乙○○  男  三.
右列被告因詐欺案件，經檢察官提起公訴（九十一年度偵字第一一五九二號），本
院判決如左：
    主  文
乙○○連續以詐術得財產上不法之利益，處有期徒刑壹年肆月。
    事  實
一、乙○○前因犯詐欺罪，經台南地方法院以八十八年度易字第三０六七號判處有期
    徒刑六月，嗣經台灣高等法院台南分院於民國八十九年五月三十一日，以八十九
    年度上易字第八八六號撤銷改判一年確定；其又因犯恐嚇罪，經本院以八十九年
    度易字第二八七八號判處有期徒刑五月確定，嗣經本院以九十年度聲字第七四號
    將上開二罪定執行刑一年四月確定，並將被告送監執行，甫於九十年十二月三日
    假釋出監（不構成累犯），詎仍不知悔改。其自九十年十二月五日起，向丙○○
    承租位於高雄市苓雅區○○○路六號三樓二十號之套房，竟基於意圖為自己不法
    利益之概括犯意，在未經丙○○之同意下，利用房內所設置0000000號之
    電話，經營０二０四色情電話之服務，而連續多次盜撥０二０四之色情服務電話
    ，致使中華電信公司陷於錯誤，誤認乙○○係0000000號電話號碼之合法
    使用人而予撥接，而連續獲得免費使用電話通訊之財產上不法利益，嗣因中華電
    信股份有限公司（下稱中華電信公司）於九十年十二月十日，發現000000
    0號該號電話號碼有異常撥叫０二０四語音節目之情形，遂自動予以設定限撥使
    用；其竟又於同年月十一日，自稱係丙○○之子顏俊君，而以顏俊君名義，打電
    話至中華電信公司客服中心申請解除上開電話之０二０四色情電話服務鎖碼，基
    於上開同一犯意，經營０二０四色情電話之服務，進而連續多次盜撥０二０四之
    色情服務電話，致使中華電信公司又陷於錯誤，誤認乙○○係0000000號
    電話號碼之合法使用人而予撥接，連續獲得免費使用電話通訊之財產上不法利益
    。丙○○於九十年十二月十九日以電話向中華電信公司處辦理限撥０二０四之色
    情電話服務，詎乙○○又以丙○○之子顏俊君名義，打電話至中華電信公司客服
    中心申請解除上開電話之０二０四色情服務電話鎖碼，並基於上開同一犯意，經
    營０二０四色情電話之服務，進而連續多次盜撥０二０四之色情服務電話，致使
    中華電信公司又陷於錯誤，誤認乙○○係0000000號電話號碼之合法使用
    人而予撥接，連續獲得免費使用電話通訊之財產上不法利益，總計乙○○共獲取
    新臺幣（下同）四十萬三千三百五十二元財產上不法利益（起訴書誤載為四十三
    萬八千餘元）。嗣丙○○發覺有異，於九十一年一月十六日至中華電信公司查詢
    並辦理申請停話，始覺上情。
二、案經高雄市政府警察局苓雅分局報告台灣高雄地方法院檢察署檢察官偵查起訴。
    理  由
一、訊據被告乙○○固坦承：伊確有向告訴人丙○○承租上述之套房，及利用套房內
    原即設置之0000000號之電話經營０二０四色情電話服務，期間之電話費
    用達四十萬三千三百五十二元等語，惟矢口否認伊有在上述時間二次假冒丙○○
    之子顏俊君名義，打電話至中華電信公司客服中心申請解除上開電話之０二０四
    色情電話服務鎖碼。經查：
  (一)被告向告訴人承租位於高雄市苓雅區○○○路六號三樓二十號之套房，租期自九
    十年十二月五日起至九十一年六月四日，而上開套房內原即設置之000000
    0號之電話，被告利用該號電話經營０二０四色情電話服務，期間之電話費用達
    四十萬三千三百五十二元等事實，業據告訴人丙○○指述明確，並為被告於本院
    審理中所自承（九十二年一月十七日），且有上述套房之房屋租賃契約一紙、該
    號電話電信費收據四紙、載有被告經營０二０四色情電話服務業務之筆記簿影本
    一份在卷可資佐證，是上開事實應堪認定。
  (二)被告雖否認伊有在右述之時間，假冒告訴人之子顏俊君之名義打電話至中華電信
    公司客服中心申請解除上開電話之０二０四色情電話服務鎖碼，並辯稱：伊在九
    十年十二月底仍可以右開電話號碼撥打０二０四色情電話服務云云。然右開電話
    號碼因中華電信公司於九十年十二月十日，發現該號電話號碼有異常撥叫０二０
    四語音節目之情形，遂自動予以設定限撥使用，嗣於九十年十二月十一日，有自
    稱丙○○之子顏俊君向該公司客服中心電話申告開通０二０四色情電話服務，經
    該公司客服人員回叫確認後，該公司始予開通；及九十年十二月十九日告訴人電
    話向該公司申辦限撥０二０四色情電話服務，嗣於九十年十二月三十日，又有自
    稱丙○○之子顏俊君向該公司客服中心電話申告開通０二０四色情電話服務之經
    該公司客服人員回叫確認後，該公司始予開通之事實，有中華電信公司高雄營業
    處九十一年八月三十日「高客服字第９１Ｃ６１０２８５號」函一紙在卷可按，
    並經證人吳素貞即中華電信公司客服中心人員於偵查中證述明確（九十一年他字
    卷第十頁），且告訴人丙○○並無任何子女之姓名為「顏俊君」，亦經告訴人於
    偵查中所指明（九十一年他字卷第十四頁背面）；又中華電信公司電話號碼若經
    申請限撥０二０四色情電話服務後，在未開通前，並無法撥打０二０四色情電話
    ，業經證人甲○○於本院調查中到庭證述明確（九十二年一月七日訊問筆錄），
    是被告上開所辯尚不足採信。
  (三)右述之0000000號電話號碼，於九十一年一月十六日即經告訴人丙○○至
    中華電信公司申請停話之事實，雖未記載於上揭之中華電信公司高雄營業處九十
    一年八月三十日函，惟告訴人確有在上述之時間向中華電信公司申請停話，係上
    開中華電信公司函漏載該情形，業經證人甲○○即中華電信公司南區分公司高雄
    營業處職員到庭證述明確（九十二年一月七日訊問筆錄），是右述之00000
    00號電話號碼係在九十一年一月十六日停話之事實，應可認定。
  (四)綜上所述，被告自九十年十二月五日起至九十一年一月十六日止，未經告訴人丙
    ○○之同意，並假冒丙○○之子顏俊君之名義，申請開通0000000號電話
    號碼之０二０四色情電話服務，經營０二０四色情電話服務，進而使中華電信公
    司陷於錯誤而予撥接，共計獲得四十萬三千三百五十二元免費使用電話通訊之財
    產上不法利益之犯行，堪予認定，應予依法論科。
二、核被告所為，係犯刑法第三百三十九條第二項之詐欺得利罪。被告多次犯行，時
    間緊接，觸犯構成要件相同之罪名，顯係出於概括之犯意為之，為連續犯，爰依
    刑法第五十六條之規定以一罪論，並加重其刑。爰審酌被告前因犯詐欺罪，經台
    南地方法院以八十八年度易字第三０六七號判處有期徒刑六月，嗣經台灣高等法
    院台南分院於民國八十九年五月三十一日，以八十九年度上易字第八八六號撤銷
    改判一年確定；其又因犯恐嚇罪，經本院以八十九年度易字第二八七八號判處有
    期徒刑五月確定，嗣經本院以九十年度聲字第七四號將上開二罪定執行刑一年四
    月確定，並將被告送監執行，甫於九十年十二月三日假釋出監，其素行不佳；於
    本院審理中僅坦承部分犯行，犯罪後態度尚非良好；迄今仍未與告訴人丙○○達
    成和解，其犯行對告訴人丙○○所造成侵害及其他一切情狀，量處如主文所示之
    刑，以資儆懲。
據上論斷，應依刑事訴訟法第二百九十九條第一項前段，刑法第五十六條、第三百三
十九條第二項，罰金罰鍰提高標準條例第一條前段，判決如主文。
本案經檢察官高嘉惠到庭執行職務。
中      華      民      國    九十二    年      一      月    二十八    日
                                    臺灣高雄地方法院刑事第四庭
                                      審判長法  官  陳  明  富
                                            法  官  陳  業  鑫
                                            法  官  吳  志  豪
右正本證明與原本無異。
如不服本判決，應於判決送達後十日內，向本院提出上訴狀。
                                            書記官  邱  秋  珍
中      華      民      國    九十二    年      一      月    二十八    日
附錄本案論罪科刑法條：
刑法第三百三十九條
意圖為自己或第三人不法之所有，以詐術使人將本人或第三人之物交付者，處五年以
下有期徒刑、拘役或科或併科一千元以下罰金。
以前項方法得財產上不法之利益或使第三人得之者，亦同。
前二項之未遂犯罰之。


司法院資訊處製作；財團法人民間司法改革基金會備份。
